臺灣臺中地方法院刑事判決　　　　　　　　　　　　九十一年度訴字第二三八七號
　　公　訴　人　臺灣臺中地方法院檢察署檢察官
　　被　　　告　甲○○
右列被告因毒品危害防制條例案件，經檢察官提起公訴（九十一年度毒偵字第二四七
一號），本院判決如左︰
    主      文
甲○○連續施用第一級毒品，累犯，處有期徒刑拾月。
送驗後扣案之海洛因壹包（檢驗後淨重零點零玖公克，包裝重零點貳貳公克）沒收銷
燬之；扣案之注射針筒支沒收。
    事      實
一、甲○○曾於民國八十三年間，因違反肅清煙毒條例案件，經本院判處有期徒刑三
    年三月確定，甫於八十七年五月八日因假釋期滿而執行完畢；又因施用毒品案件
    ，經本院裁定送觀察、勒戒後，認無繼續施用毒品之傾向，由臺灣臺中地方法院
    檢察署檢察官於八十八年九月十六日以八十八年度毒偵字第六０一號不起訴處分
    確定；復不知悔改，再因施用第一級毒品，經本院以八十九年度毒聲字第一七九
    四號裁定送觀察、勒戒，認有繼續施用毒品之傾向，經同署檢察官聲請本院裁定
    送強制戒治並起訴，起訴部份已於八十九年七月三十一日判處有期徒刑九月確定
    ，並與另案所犯恐嚇罪經判處有期徒刑十月部分合併執行，於九十一年六月六日
    假釋期滿執行完畢；而強制戒治部分亦已戒治期滿。惟甲○○猶故態復萌，明知
    海洛因已列為毒品危害防制條例第二條第二項第一款所稱之第一級毒品，又由綽
    號「阿財」之年籍、姓名均不詳之男子處購得海洛因後，即基於概括之犯意，自
    九十一年七月初起至同年八月十四日上午十一時許止，在臺中縣龍井鄉○○路○
    段一七四巷九號住處旁之土地公廟等地，將第一級毒品海洛因置入針筒注入體內
    之方式，連續施用毒品海洛因多次，平均一日施用一次。嗣於九十一年八月十七
    日下午二時五十分許，在臺中縣梧棲鎮○○路與文匯街口為警查獲，並當場扣得
    其所有之海洛因一包（其後將粉末送檢驗，檢驗後淨重零點零玖公克，包裝重零
    點貳貳公克）及供施用海洛因所用之注射針筒三支。
二、案經臺中縣警察局清水分局報請臺灣臺中地方法院檢察署檢察官偵查起訴。
    理  由
一、前揭事實，迭據被告甲○○分別於警詢、檢察官偵訊及本院審理時坦承不諱，並
    有如事實欄所示之物扣案可資佐證，而被告為警查獲後所採集之尿液，經送檢驗
    結果，亦呈海洛因於人體水解代謝後之嗎啡陽性反應，有臺中縣衛生局檢驗尿水
    報告書一紙附卷可稽，堪認其施用第一級毒品海洛因之自白為真實，足以採信。
    又被告因施用毒品案件，經本院裁定送觀察、勒戒後，認無繼續施用毒品之傾向
    ，由臺灣臺中地方法院檢察署檢察官於八十八年九月十六日以八十八年度毒偵字
    第六０一號不起訴處分確定；復不知悔改，再因施用第一級毒品，經本院以八十
    九年度毒聲字第一七九四號裁定送觀察、勒戒，認有繼續施用毒品之傾向，經同
    署檢察官聲請本院裁定送強制戒治並起訴，起訴部份已於八十九年七月三十一日
    判處有期徒刑九月確定，並與另案所犯恐嚇罪經判處有期徒刑十月部分合併執行
    ，於九十一年六月六日假釋期滿執行完畢，有臺灣臺中地方法院檢察署刑案資料
    查註紀錄表、臺灣高等法院被告全國前案紀錄表在卷足憑，被告顯有毒品危害防
    制條例第二十條第三項前段所定之三犯施用毒品情事，本件事證明確，被告施用
    第一級毒品海洛因犯行洵堪認定。
二、核被告甲○○所為，係犯毒品危害防制條例第十條第一項之施用第一級毒品海洛
    因罪，其施用前持有第一級毒品海洛因之低度行為，應為施用之高度行為所吸收
    ，不另論罪。被告先後多次施用第一級毒品海洛因之犯行，時間緊接，且觸犯構
    成要件相同之罪，顯係基於概括犯意反覆為之，應依刑法第五十六條連續犯之規
    定，論以一罪，並加重其刑。再被告曾於八十三年間，因違反肅清煙毒條例案件
    ，經本院判處有期徒刑三年三月確定，甫於八十七年五月八日因假釋期滿而執行
    完畢；又因施用第一級毒品，經本院以八十九年度毒聲字第一七九四號裁定送觀
    察、勒戒，認有繼續施用毒品之傾向，經同署檢察官聲請本院裁定送強制戒治並
    起訴，起訴部份已於八十九年七月三十一日判處有期徒刑九月確定，並與另案所
    犯恐嚇罪經判處有期徒刑十月部分合併執行，於九十一年六月六日假釋期滿執行
    完畢，有臺灣高等法院被告全國全案紀錄表及臺灣臺中地方法院檢察署刑案資料
    查註紀錄表在卷可考，其於執行完畢後五年內，再犯本件有期徒刑以上之罪，係
    累犯，應依法遞加重其刑。查被告因施用毒品犯行，經觀察、勒戒後，猶不加克
    制，故態復萌，再次施用毒品，無視於毒品對於自身健康之戕害及國家對於杜絕
    毒品犯罪之禁令，惡性非輕，惟審酌被告犯後坦承犯行，態度尚佳，及施用毒品
    者均具有相當程度之生理成癮性及心理依賴性，戒除不易，且犯罪心態亦與一般
    刑事犯罪之本質不同，非難性較低等一切情狀，量處如主文所示之刑，以資懲儆
    。扣案之海洛因一包（檢驗後淨重零點零玖公克，包裝重零點貳貳公克），應依
    毒品危害防制條例第十八條第一項前段沒收銷燬之，至檢驗用磬部分因已滅失，
    故不另為沒收銷燬之諭知。另扣案之注射針筒三支，為被告所有並供施用海洛因
    犯罪所用之物，業據被告於警詢時供述甚明，核與同時為警查獲之證人陳永璋供
    述相符，因非專供施用毒品之器具，故依刑法第三十八條第一項第二款宣告沒收
    ，被告於本院審理時供稱僅有二支注射針筒為其所有云云與事實不符，並不可採
    ，附此敘明。
三、據上論斷，應依刑事訴訟法第二百九十九條第一項前段，毒品危害防制條例第十
    條第一項、第二十條第三項前段、第十八條第一項前段，刑法第十一條前段、第
    五十六條、第四十七條、第三十八條第一項第二款，判決如主文。
中    華    民    國    九十一      年      十一    月      十三      日
            臺灣臺中地方法院刑事第三庭
                                        法  官  劉  錫  賢
右正本證明與原本無異。
如不服本判決，應於判決送達後十日內向本院提出上訴狀，上訴於臺灣高等法院臺中
分院( 須附繕本 )。
                                        書記官
中    華    民    國    九十一      年      十一    月      十三      日
附錄本案論罪科刑法條全文︰
毒品危害防制條例第十條第一項
施用第一級毒品者，處六月以上五年以下有期徒刑。
